【裁判字號】    98,訴,746
【裁判日期】    980731
【裁判案由】    毒品危害防制條例
【裁判全文】
臺灣基隆地方法院刑事判決               98年度訴字第746號
公  訴  人  臺灣基隆地方法院檢察署檢察官
被      告  乙○○
                    （現於臺灣臺北監獄執行中）
上列被告因毒品危害防制條例案件，經檢察官提起公訴（98年度
毒偵字第1041號、98年度毒偵字第1147號），被告於準備程序進
行中，就被訴事實為有罪之陳述，經本院合議庭裁定由受命法官
獨任進行簡式審判程序，判決如下：
    主  文
乙○○施用第一級毒品，累犯，處有期徒刑柒月；又施用第二級
毒品，累犯，處有期徒刑肆月；又施用第二級毒品，累犯，處有
期徒刑肆月；又施用第一級毒品，累犯，處有期徒刑柒月。應執
行有期徒刑壹年陸月。
    事  實
一、乙○○前因施用毒品案件，經觀察、勒戒後，認無繼續施用
    毒品之傾向，於民國96年3 月21日經釋放出所，並由臺灣基
    隆地方法院檢察署檢察官於以96年度毒偵緝字第16、17號、
    96年度毒偵字第364 、577 、587 號為不起訴處分確定。又
    於前揭觀察、勒戒執行完畢經釋放出所後之5 年以內，再犯
    施用毒品案件，由臺灣宜蘭地方法院檢察署檢察官提起公訴
    ，經臺灣宜蘭地方法院於96年10月26日，以96年度訴字第43
    3 號判決，判處有期徒刑6 、4 月，應執行有期徒刑8 月確
    定，於97年7 月18日執行完畢（構成累犯）。
二、詎乙○○猶不思戒除毒癮，復分別基於施用第一級毒品海洛
    因及第二級毒品甲基安非他命之犯意，而為下列犯行：
  (一)98年4月19日晚間8時許，在基隆市○○街友人住處，以將第
    一級毒品海洛因捲置香煙內點火燒烤使生霧化白煙以口鼻吸
    食方式施用海洛因1 次（起訴書所載被告施用毒品時間、地
    點有誤，業據蒞庭檢察官當庭更正）。
  (二)98年4 月19日晚10時許，於上址，以將第二級毒品甲基安非
    他命置於玻璃球內燒烤產生煙霧而吸食之方式，施用甲基安
    非他命1 次（起訴書所載被告施用毒品時間、地點有誤，業
    據蒞庭檢察官當庭更正），嗣因其係列管毒品人口，為警於
    同日凌晨1時50分許，在基隆市○○區○○路1號前攔查查獲
    。另經警徵得其同意採尿送驗，結果呈安非他命類陽性反應
    及嗎啡陽性反應，而查悉(一)(二)犯行。
  (三)98年5 月5日晚間9時許，於基隆市○○街友人住處，以將第
    二級毒品甲基安非他命置於玻璃球內燒烤產生煙霧而吸食之
    方式，施用甲基安非他命1 次（起訴書所載被告施用毒品時
    間、地點有誤，業據蒞庭檢察官當庭更正）。
  (四)98年5月6日晚間6、7時許，在基隆市○○街友人住處，以將
    第一級毒品海洛因捲置香煙內點火燒烤使生霧化白煙以口鼻
    吸食方式施用海洛因1 次（起訴書所載被告施用毒品時間、
    地點有誤，業據蒞庭檢察官當庭更正）。嗣因其係列管毒品
    人口，經警通知後，於同年月7日凌晨1時55分許，主動至基
    隆市警察局第四分局安樂派出所採驗尿液時查獲。另經警徵
    得其同意採尿送驗，結果呈安非他命類陽性反應及嗎啡陽性
    反應而查悉(三)、(四)犯行。
三、案經基隆市警察局第一分局、第四分局分別報告臺灣基隆地
    方法院檢察署檢察官偵查起訴。
    理  由
一、本件被告所犯者非為死刑、無期徒刑、最輕本刑為3 年以上
    有期徒刑之罪或高等法院管轄第一審案件，其於準備程序進
    行中，先就被訴事實為有罪之陳述，經告知其簡式審判程序
    之旨，並聽取公訴人及被告之意見後，本院依刑事訴訟法第
    273條之1第1 項之規定，裁定由受命法官獨任進行簡式審判
    程序，且依同法第273條之2規定，簡式審判程序之證據調查
    ，不受第159條第1項、第161條之2、第161條之3、第163 條
    之1及第164條至第170條規定之限制，合先敘明。
二、前揭犯罪事實，業據被告於本院準備程序及審理時坦承不諱
    ，而經被告同意為警採集之2 次尿液經送驗後，分別呈現安
    非他命、甲基安非他命及嗎啡、可待因之陽性反應，此有基
    隆市警察局第一分局偵辦毒品案件尿液檢體對照表（尿液檢
    體編號：197 ）、台灣尖端先進生技醫藥股份有限公司濫用
    藥物檢驗報告各乙份（見98年度毒偵字第1041號卷第10頁第
    11頁），及列管毒品人口尿液檢體採集送驗紀錄表（檢體編
    號：Ｚ000000000000 ）、台灣檢驗科技股份有限公司濫用藥
    物檢驗報告各乙份（見98年度毒偵字第1147號卷第9 頁、第
    10頁）附卷可稽，且參之以酵素免疫分析或薄層定性分析等
    方式為初步篩檢者，檢驗結果雖有相當程度偽陽性之可能，
    然以氣（液）相層析、質譜分析之儀器為交叉確認者，檢驗
    結果出現偽陽性之機率則極低，因而具有公信力，核足為對
    涉嫌人不利之認定；尤以「毒品施用後於尿液、血液中可檢
    出之最大時限，與施用劑量、施用頻率、施用方式、施用者
    飲水量之多寡、個人體質、代謝情況、檢體收集時間點及所
    用檢測方法之靈敏度等因素有關，因個案而異。依據
    Clarke's Isolation Identification of Drugs第二版記載
    ，血液中藥物之半衰期（濃度減半所需時間）分別為古柯鹼
    0.7-1.5小時、海洛因3分鐘（其代謝物為嗎啡2-3 小時）、
    嗎啡2-3小時、大麻20-36小時、安非他命12小時（當尿液偏
    酸性時，為4-8小時）、甲基安非他命9 小時、Ketamine2-4
    小時，而MDMA約8.49小時。一般於尿液中可檢出之最大時限
    ，古柯鹼為施用後1-4天、海洛因2-4天、嗎啡2-4 天、大麻
    1-10天、安非他命1-4天、甲基安非他命1-5天、MDMA1-4 天
    、MDA1-4天、Ketamine2-4 天。」此曾經行政院衛生署藥物
    食品檢驗局以92年7月23日管檢字第092000560 9號函釋在案
    ，足認被告自白與犯罪事實相符，其犯罪事證明確，犯行洵
    堪認定，應依法論科。
三、按海洛因、甲基安非他命分係毒品危害防制條例第2條第2項
    第1款、第2款所定之第一級、第二級毒品。是核被告所為，
    係犯毒品危害防制條例第10條第1項、第2項之施用第一級、
    第二級毒品罪。被告持有第一級毒品海洛因及第二級毒品甲
    基安非他命之低度行為，應為施用第一級、第二級毒品之高
    度行為所吸收，不另論罪。被告先後所犯上開4 罪，犯意各
    別，行為互殊，應予分論併罰。再被告有事實欄所載之論罪
    科刑執行完畢情形，有臺灣高等法院被告前案紀錄表乙份附
    卷佐憑，其於前案執行完畢後5 年內，故意再犯本件有期徒
    刑以上之各罪，均為累犯，各依刑法第47條第1 項加重其刑
    ；爰審酌被告曾有施用毒品之前科仍不知戒除，惟犯罪後坦
    承犯行，且所犯之施用毒品犯行乃戕害自己身心健康，並未
    危及他人等一切情狀，分別量處如主文所示之刑，併定其應
    執行之刑。
據上論斷，應依刑事訴訟法第273 條之1 第1 項、第299 條第1
項前段，毒品危害防制條例第10條第1項、第2項，刑法第11 條
前段、第47條第1項、第51條第5款，判決如主文。
本案經檢察官甲○○到庭執行職務。
中    華    民    國    98    年    7     月    31    日
                  刑事第四庭法  官  周霙蘭
以上正本證明與原本無異。
如不服本判決應於收受送達後10日內向本院提出上訴書狀，並應
敘述具體理由；其未敘述上訴理由者，應於上訴期間屆滿後20日
內向本院補提理由書 (均須按他造當事人之人數附繕本)「切勿
逕送上級法院」。
中    華    民    國    98    年    7     月    31    日
                            書記官  莊智凱
附錄論罪法條
毒品危害防制條例第10條第1項、第2項
施用第一級毒品者，處 6 月以上 5 年以下有期徒刑。
施用第二級毒品者，處 3 年以下有期徒刑。


司法院資訊處製作；財團法人民間司法改革基金會備份。
